【裁判字號】    90,聲,2003
【裁判日期】    900725
【裁判案由】    聲請迴避
【裁判全文】
臺灣桃園地方法院刑事裁定                        九十年度聲字第二００三號
    聲  請  人  乙○○
    即自訴人
右聲請人因重傷害等案件（九十年度自字第七一號），聲請本院法官迴避，本院裁定
如左：
    主  文
聲請駁回。
    理  由
一、本件聲請意旨略以：本案承審法官江振義審理九十年度自字第七一號重傷害等刑
    事案件合法傳喚被告甲○○於民國（下同）九十年六月五日到庭，而被告無正當
    理由而不到庭，依法應拘提而不為之，足認其執行職務有偏頗之虞；另承審法官
    對自訴人於自訴狀所陳明被告有包庇、隱匿、重傷害或偽造、變造文書等情形，
    依刑事訴訟法第七十六條第三、四款，得不經傳喚逕行拘提，應作為而不作為；
    又承審法官諭本案為一小案，顯與自訴人適用刑法第二百七十八條使自訴人受重
    傷害罪者不符；及依刑事訴訟法第二百九十三條審判非一次期日所能終結者，除
    有特別情形外，應於次日連續開庭，如下次開庭因事故間隔至十五日以上者，應
    更新審判程序，而本案於九十年七月六日下午二時四十分開庭審理，間隔十五日
    以上，與法定程序不符，因認承審法官有迴避之事由云云。
二、按當事人聲請法官（即推事）迴避，以有刑事訴訟法第十八條第一款、第二款所
    列情形之一者為限。而刑事訴訟法第十八條第一款，係指法官有同法第十七條各
    款所定應自行迴避之事由而不自行迴避者，至同法第十八條第二款所稱「足認其
    執行職務有偏頗之虞」者，係指法官與訴訟關係人具有故舊恩怨等關係，其審判
    恐有不公平者而言，並須以一般通常之人所具有之合理觀點，對於該承辦法官能
    否為公平之裁判，均足產生懷疑；且此種懷疑之發生，存有其安全客觀之原因，
    而非僅出諸當事人自己主觀之判斷者，始足當之。至於訴訟上之指揮乃專屬於法
    院之職權，當事人之主張、聲請，在無礙於事實之確認以及法的解釋，適用之範
    圍下，法院固得斟酌其請求以為訴訟之進行，但仍不得以此對當事人之有利與否
    ，作為其將有不公平裁判之依據，更不得以此訴訟之進行與否而謂有偏頗之虞聲
    請法官迴避，此有最高法院十九年抗字第二八五號、七十九年臺抗字第三一八號
    判例二則可資參照。又當事人聲請法官迴避，以有具體事實足認其執行職務有偏
    頗之情形為限，若對於法官之指揮訴訟，或其訊問方法，有所不滿，不能指為有
    偏頗之虞，最高法院亦著有十八年抗字第一四九號判例足資佐參。
三、經查，聲請人聲請本院九十年度自字第七一號重傷害等案件之承審江法官迴避，
    無非係以該法官審理時所為之指揮訴訟及未依其聲請之罪為適用，為其主要論據
    。然查，有關該件自訴書所敘明之被告住居所、犯罪事實及證據，乃至傳票之送
    達及證據彼此間之關連性，是否已為合法送達、應否拘提抑是否足為被告有罪之
    認定，均尚待承審法官於訴訟中綜觀全部卷證依法以為判斷，而本件聲請人所指
    之前揭情事，均屬法官在審判中依法本其職權所為訴訟指揮之範圍，尚不得僅憑
    聲請人主觀上對於法官之指揮進行訴訟及不依其聲請之罪為適用而有所質疑，或
    甚至聲請人自行對相關證據證明力如何有所臆測、評價，即遽認有何客觀上足疑
    法官為不公平審判之原因事實。至聲請人另指該案件之審理違背刑事訴訟法第二
    百九十三條之規定云云，然刑事案件審判期日以朗讀案由為始，法院為準備審判
    起見，得於第一次審判期日前訊問被告，刑事訴訟法第二百七十三條第一項定有
    明文，此係刑事訴訟法賦予承審法官之審理權限，尚不得以承審法官於審判期日
    前所行之訊問程序，即妄加認定係行審判程序。綜上所述，並無任何事證足認本
    院九十年度自字第七一號重傷害等案件之承審法官有何法定自行迴避事由或執行
    職務有偏頗之虞，則揆諸上開說明，聲請人聲請該案承審法官迴避，核無理由，
    應予駁回。據上論斷，應依刑事訴訟法第二十一條第一項，裁定如主文。
中      華      民      國    九十      年      七      月   二十五    日
                             臺灣桃園地方法院刑事第二庭
                                       審判長法  官   王兆飛
                                             法  官   李桂英
                                             法  官   林恆吉
右正本證明與原本無異。
如不服本裁定，應於裁定送達後五日內向本院提出抗告狀。
                                             書記官   邱仲騏
中      華      民      國    九十      年      七     月   二十六    日


司法院資訊處製作；財團法人民間司法改革基金會備份。
